【裁判字號】    96,訴,5088
【裁判日期】    970227
【裁判案由】    毒品危害防制條例
【裁判全文】
臺灣高雄地方法院刑事判決              96年度訴字第5088號
公  訴  人  臺灣高雄地方法院檢察署檢察官
被      告  甲○○
上列被告因毒品危害防制條例案件，經檢察官提起公訴（96年度
毒偵字第9874號），嗣因被告就被訴事實為有罪之陳述，經本院
合議庭裁定由受命法官獨任依簡式審判程序審理，本院判決如下
：
    主  文
甲○○施用第一級毒品，累犯，處有期徒刑玖月。扣案海洛因壹
包（驗前淨重零點零柒肆公克、驗後淨重零點零陸公克，另含
包裝袋），沒收銷燬之。
    事  實
一、甲○○前因施用毒品案件，經本院裁定送強制戒治，於民國
    93年2 月15日強制戒治執行完畢釋放；又因竊盜、施用毒品
    、恐嚇等案件，分別經本院以94年度簡字第2750號判處有期
    徒刑6 月，以93年訴字第3037號判處有期徒刑1 年、6 月，
    以94年度訴字第2819號判處有期徒刑6 月確定，嗣經裁定應
    執行有期徒刑2 年4 月，於96年2 月15日假釋出監，付保護
    管束，96年8 月21日保護管束期滿未經撤銷假釋，視為執行
    完畢。詎其仍不知戒絕毒癮，復基於施用第一級毒品海洛因
    之犯意，於96年10月16日上午8 時許，在高雄市○○區○○
    路643 巷39號之住處房間內，將海洛因以水稀釋加入注射針
    筒內注射入左手臂靜脈中，施用第一級毒品海洛因1 次。嗣
    於96年10月16日下午2 時30分許，在高雄市○○區○○街與
    智昌街口，因形跡可疑而為警盤查，並當場扣得第一級毒品
    海洛因1 包（驗前淨重0.074 公克、驗後淨重0.063 公克）
    ，繼經警採集其尿液送驗後，始查知上情。
二、案經高雄市政府警察局左營分局移送臺灣高雄地方法院檢察
    署檢察官偵查起訴。
    理  由
一、按本件被告甲○○犯係死刑、無期徒刑、最輕本刑為3 年以
    上有期徒刑以外之罪，其於準備程序就前揭被訴事實為有罪
    之陳述，經受命法官告知簡式審判程序之旨，並聽取其與公
    訴人之意見後，本院認無不得或不宜改依簡式審判程序進行
    之處，爰依刑事訴訟法第273 條之1 第1 項、第284 條之1
    ，裁定本件由受命法官獨任進行簡式審判程序，合先敘明。
二、上揭施用毒品之事實，已據被告甲○○於本院審理中坦承不
    諱，且其為警查獲時所採取之尿液，經送請檢驗結果，呈施
    用海洛因代謝而出之嗎啡陽性反應，有高雄市立凱旋醫院96
    年11月1 日編號A00000000 號濫用藥物尿液檢驗報告及高雄
    市政府警察局左營分局毒品案嫌疑人尿液代碼與姓名對照表
    （尿液代碼：C470）各1 紙附卷可稽（見警卷第51頁、偵一
    卷第15頁），又扣案之白色粉末1包 ，經送驗結果，含有第
    一級毒品海洛因成分，驗前淨重0.074 公克、驗後淨重0.06
    3 公克，此亦有高雄市立凱旋醫院96年10月29日高市凱醫驗
    字第5318號濫用藥物成品檢驗鑑定書在卷可參（見偵一卷第
    11頁），而海洛因施用入人體後，水解還原成嗎啡，再循嗎
    啡之代謝方式排出體外，已據行政院衛生署藥物食品檢驗局
    （73) 藥檢壹字第30221 號函說明綦詳，被告所施用之毒品
    應屬海洛因無訛，足認被告上開自白核與事實相符，自可採
    為認定事實之證據。又被告有事實欄所載經觀察、勒戒執行
    完畢之情，有卷附本院院內索引卡紀錄表報表、臺灣高等法
    院被告前案紀錄表各1 份可按（見本院卷第3 頁至第21頁）
    。從而，被告於觀察、勒戒執行完畢釋放後，5 年內再為本
    件施用第一級毒品犯行，洵堪認定，本件事證明確，自應依
    法論科。
三、查海洛因屬毒品危害防制條例第2 條第2 項所稱之第一級毒
    品，不得持有、施用。被告竟持之以施用，核其所為，係犯
    毒品危害防制條例第10條第1 項之施用第一級毒品罪。其施
    用毒品前後持有該毒品之低度行為，應被其施用之高度行為
    所吸收，不另論罪。又被告曾有如事實欄所載之前科，於96
    年8 月21日假釋期滿視為執行完畢等情，有前揭本院院內索
    引卡紀錄表報表、臺灣高等法院被告前案紀錄表各1 份可按
    ，其於有期徒刑之刑執行完畢後5 年內，再犯有期徒刑以上
    之罪，為累犯，應依刑法第47條第1 項規定加重其刑。爰審
    酌被告前所為施用毒品犯行，業經觀察、勒戒程序後，猶再
    施用毒品不輟，復於96年9 月9 日施用第一、二級毒品，再
    經本院以96年度訴字第4580號判處有期徒刑9 月、4 月，應
    執行有期徒刑1 年1 月確定，顯見其尚未戒絕毒癮，而施用
    毒品除戕害自身健康外，對社會秩序亦產生不良影響，並綜
    合考量被告係高職畢業、無業、家境小康（見警卷教育程度
    欄、職業欄及家庭經濟狀況欄之記載），以及其犯後坦承犯
    行，尚知悔悟等一切情狀，量處如主文所示之刑，以示懲儆
    。末按查獲之第一級毒品及專供製造或施用第一級毒品之器
    具，不問屬於犯人與否，均沒收銷燬之，毒品危害防制條例
    第18條第1 項前段定有明文。查扣押之毒品海洛因1 包（驗
    前淨重0.074 公克，驗後淨重0.063 公克，然因海洛因毒品
    附著於包裝袋上剝離不易，應將包裝袋視為海洛因毒品整體
    之一部，而須另含包裝袋），不問屬於被告與否，依毒品危
    害防制條例第18條第1 項前段規定宣告沒收併銷燬之。至鑑
    驗耗用之毒品既已滅失，自無庸宣告沒收。
據上論斷，應依刑事訴訟法第273 條之1 第1 項、第284 條之1
、第299 條第1 項前段，毒品危害防制條例第10條第1 項、第18
條第1 項前段，刑法第11條、第47條第1 項，判決如主文。
本案經檢察官乙○○到庭執行職務。
中    華    民    國    97    年    2     月    27    日
                  刑事第二庭    法  官  呂明燕
以上正本證明與原本無異。
如不服本判決應於收受本判決後10日內向本院提出上訴書狀，並
應敘述具體理由，如未敘述上訴理由者，應於上訴期間屆滿後20
日內補提理由書狀於本院（均須按他造當事人之人數附繕本）「
切勿逕送上級法院」。
中    華    民    國    97    年    2     月    27    日
                                書記官  陳瓊芳
附錄本判決論罪之法條：
毒品危害防制條例第10條
施用第一級毒品者，處 6 月以上 5 年以下有期徒刑。
施用第二級毒品者，處 3 年以下有期徒刑。


司法院資訊處製作；財團法人民間司法改革基金會備份。
